臺灣高等法院高雄分院刑事判決　　　　　　　　　　九十三年度上易字第三一九號
　　上　訴　人　台灣高雄地方法院檢察署檢察官
　　被　　　告　戊○○
　　指定辯護人　本院公設辯護人李佩娟
右上訴人因被告竊盜案件，不服臺灣高雄地方法院九十三年度易字第三七六號中華民
國九十三年五月十四日第一審判決（起訴案號：臺灣高雄地方法院檢察署九十三年度
偵字第一九九一號；併辦案號：同署九十二年度偵字第二三四二七號、九十三年度偵
字第一四六一號），提起上訴（併辦案號：同署九十三年度偵字第一二二三二號、一
○八四六號），本院判決如左：
    主  文
原判決撤銷。
戊○○連續竊盜，累犯，處有期徒刑拾月。
    事  實
一、戊○○有偽造文書、侵占及竊盜等前科，其於民國（下同）九十年、九十二年間
    ，二次因竊盜案件，經台灣高雄地方法院分別於九十一年四月十七日以九十一年
    度易字第六一五號判處有期徒刑八月，及於九十二年十月十七日以九十二年度簡
    字第四一三七號判處有期徒刑五月，均已確定，其中有期徒刑八月部分於九十二
    年五月四日縮短刑期執行完畢，有期徒刑五月部分則尚未執行。其仍不知悔改，
    復基於意圖為自己不法所有之概括犯意：（一）於九十二年十一月十七日二十三
    時二十分許，在高雄縣鳳山市○○○路與四維街口捷運工地內，竊取達威營造股
    份有限公司鳳山施工所所有交由丙○○保管之六塊鐵板，每塊約值新台幣（下同
    ）三百元，為保全人員劉金財查獲。（二）又於九十二年十一月廿三日凌晨三時
    四十分許，進入高雄市苓雅區○○○○○路北上便道利政工程有限公司工地內，
    竊取工地內該公司所有價值約一千元之ㄇ字型鋼筋四十五支，得手後欲搬離現場
    時，為工地負責人丁○○發現報警查獲。（三）又於九十三年一月十八日凌晨三
    時廿分許，進入高雄市鼓山區○○○路與麗雄街口之高雄捷運ＣＯ１段標達欣工
    程清水營造公司工地內，竊取工地內該公司所有價值約六百元之鋼筋約四十公斤
    ，得手後自工地內出來欲離去時，為工地保全人員王寶華發現報警查獲。（四）
    又於九十三年五月十二日上午六時二十分許，在高雄市鼓山區○○○路與延平路
    ，竊取捷運公司工程電纜線一捆，重三十五公斤、約值三千元，得逞後，戊○○
    將贓物搬上其所騎乘之機車腳踏板上逃逸，為曾啟芳發現尾隨，至高雄市○○區
    ○○街與北斗街口攔下戊○○，並拔下戊○○之機車鑰匙，戊○○隨即攔下計程
    車並將贓物搬上計程車，曾啟芳仍尾隨，至高雄市○○路與中華路口時，計程車
    停紅綠燈，曾啟芳大喊抓賊，為高雄市政府警察局三民派出所員警合力將戊○○
    帶回警局並起獲贓物。（五）又於九十三年五月二十七日凌晨二時四十分許，在
    高雄市鼓山區○○○路與鼓山一路下水道工程鼓山一路段工地內，竊取被害人甲
    ○○所有鋼筋八支，約值八百元，為警查獲。
二、案經高雄市政府警察局苓雅分局、三民第一分局、鼓山分局及高雄縣警察局鳳山
    分局移送臺灣高雄地方法院檢察署檢察官偵查起訴及併案審理。
    理  由
一、訊據上訴人即被告戊○○（下稱被告）工程右揭（五）之竊盜犯行，並經被害人
    甲○○於警詢時指訴綦詳，又有扣押物品目錄及現場照片三張附卷可參，此部分
    事證明確。至於右揭（一）、（二）、（三）、（四）之犯行，被告固不否認有
    於前開時、地，撿拾鋼筋等之事實；惟辯稱：伊認為是工地不要的廢棄物，伊以
    撿拾破爛維生，並無竊盜之犯意云云。經查：
（一）被告右揭（一）之竊盜事實，已據被告於警詢時供承在卷，其於本院審理時仍
      供稱有於上開時間取走被害人失竊之六塊鐵板等情，證人即保全人員劉金財亦
      供證：於巡視工地時，發現被告將工地六塊鐵板搬上機車等情，並有贓物領結
      一紙附卷足憑。被告雖以其係拾荒者，取走該鐵板並無竊盜之犯意云云，但該
      六塊鐵板，係有相當經濟價值（據保管人丙○○陳稱，每塊約三百元），又放
      置於工地內，被告自不致誤認為廢棄物。且被告自承撿拾前開鐵板係欲變賣現
      金，亦足見前開鐵板並非無價值之物，另被告甫於九十二年九月廿一日因竊取
      高雄捷運工地之鋼筋為警查獲移送，並經原審法院於同年十月十七日以九十二
      年度簡字第四一三七號案件判處有期徒刑五月確定，被告應知工地內之鐵板並
      非他人之廢棄物，故其辯稱：認為該工地之鐵板係他人不要之廢棄物而撿拾，
      並無竊盜犯意云云，實不足採信。
（二）被告右揭（二）、（三）之竊盜事實，其中（二）部分，據證人丁○○於原審
      證稱：係因巡視工地時，聽到工地圍籬內有聲音，乃走到圍籬邊查看，因而發
      現被告當時騎乘之機車停在圍籬旁，並看見有人自工地圍籬內向外丟出鋼筋，
      乃在圍籬外等候，見被告自圍籬內出來，並見被告將丟出之鋼筋搬至被告機車
      踏板上時，乃上前欲逮捕被告，被告見事跡敗露，因而將機車踏板上之鋼筋踢
      落地面後，欲騎車逃逸，惟丁○○將機車鑰匙拔走，被告乃徒步逃跑時，丁○
      ○與巡邏經過該處之警員合力將被告逮捕等情；其中（三）部分，證人王寶華
      於原審證稱：係因巡視工地時，先見到工地旁被告當時騎乘之機車上有鋼筋，
      因而在工地大門口等候，待見到被告提著一裝有鋼筋之麻布袋自工地內走出來
      時，乃報警查獲被告等情。此外，（二）部分有扣押物品目錄表一紙、贓物認
      領保管收據一紙、照片影本四張，（三）部分有扣押物品目錄表一紙可佐。足
      見此二部分被告亦有竊盜之犯意。
（三）右揭事實（四）部分，已據證人曾啟芳於警詢時證述明確，而證人曾啟芳經本
      院傳喚，因所在不明而無法傳喚到庭，但其於警詢之陳述係屬親身經歷之事實
      ，其與被告並無任何仇怨，具有可信之特別情況，且為證明犯罪事實所必要，
      依刑事訴訟法第一百五十九條之三第三款之規定，其於警詢之陳述仍得為證據
      ；又據證人乙○○於本院審理時證稱：有失竊電纜線，該電纜線有記號，是公
      司的沒錯等語。並有扣押物品目錄表、贓物領結及交貨單影本附卷可憑。
（四）綜上所述，被告所辯係卸責之詞，不足採信，其確有前揭竊盜犯行，堪以認定
      。
二、核被告所為，係犯刑法第三百二十條第一項之竊盜罪。其先後五次犯行，時間緊
    接，犯罪構成要件相同，顯係基於概括犯意所為，應依刑法第五十六條連續犯規
    定論以一罪，並加重其刑。另被告曾因竊盜案件，經台灣高雄地方法以九十一年
    度易字第六一五號案件判處有期徒刑八月確定，並於九十二年五月四日縮短刑期
    執行完畢，有臺灣高等法院被告全國前案紀錄表可按，其於有期徒刑執行完畢後
    五年以內再犯有期徒刑以上之罪，為累犯，應依刑法第四十七條規定遞加重其刑
    。公訴人起訴被告前開（三）之竊盜事實，雖認被告係破壞工地大門門鎖而進入
    工地行竊，及前開（二）之竊盜犯行，併案意旨認被告係破壞工地圍籬而進入工
    地行竊，因認被告此二部分係涉犯刑法第三百二十一條第一項第二款之加重竊盜
    罪云云。然查，被告右揭（二）竊盜部分，據證人丁○○證稱：該工地圍籬早於
    本案發生前幾天已遭人破壞，伊並未見到係何人所為，且工地圍籬係遭人在下方
    挖一個洞，但圍籬係鋁板所製，必須使用工具才能破壞等語；另被告右揭（三）
    竊盜犯行部分，據證人王寶華證稱：該工地大門係用鐵鍊上鎖，另一邊則以粗鐵
    絲固定，伊當時發現鐵絲固定處遭人以工具剪斷，伊因此判斷係遭被告以老虎鉗
    之類的工具剪斷後侵入，但伊並未親見被告剪斷，也未注意被告當時是否有攜帶
    任何工具等語。而被告則堅決否認有破壞前開圍籬及大門之行為，又依前開二證
    人所證，可認定若非使用工具，則無法破壞前開圍籬及大門門鎖，但二證人並未
    親見係被告破壞後進入工地，且被告為警查獲時，均未有任何行竊工具扣案，則
    並無證據足證破壞工地圍籬及大門之人係被告。惟起訴事實，與本院前開論罪之
    基本事實同一，爰依刑事訴訟法第三百條之規定，變更起訴法條予以審理；又被
    告右揭（二）竊盜犯行，係犯刑法第三百二十條第一項竊盜罪，併案意旨認係犯
    同法第三百二十一條第一項第二款之罪，亦有未當，均併此敘明。另公訴人雖僅
    就被告九十三年一月十八日之竊盜事實起訴，然檢察官就犯罪事實一部起訴者，
    其效力及於全部，刑事訴訟法第二百六十七條定有明文，本件被告其餘四次犯行
    ，經檢察官移送併辦，本院認與起訴事實，有連續犯之裁判上一罪關係，已如前
    述，是本院自應一併審理，併此敘明。
三、原審論處被告罪刑，固非無見；惟查，原審未就被告前開（一）部分之竊盜犯行
    併案審理，未及就被告前開（四）、（五）部分之竊盜犯行予以審理，均有未洽
    ，檢察官上訴意旨執此而指摘原判決不當，為有理由，應將原判決撤銷改判。審
    酌被告曾有多次竊盜之犯罪前科，素行非佳，竟再為本件竊盜犯行，顯無悔意，
    惟念其所得之財物尚屬輕微，且目前已因罹患喉癌實施手術有待後續治療，此有
    高雄醫學大學附設中和紀念醫院九十三年四月十四日被告之診斷證明書一紙附卷
    可稽，認其生活狀況尚值同情，及其他一切情狀，量處如主文所示之刑。
據上論結，應依刑事訴訟法第三百六十九條第一項前段、第三百六十四條、第二百九
十九條第一項前段、第三百條，刑法五十六條、第三百二十條第一項、第四十七條，
罰金罰鍰提高標準條例第一條前段，判決如主文。
本案經檢察官郭振昌到庭執行職務。
中      華      民      國    九十三    年      九      月     二十     日
                              臺灣高等法院高雄分院刑事第五庭
                                  審判長法官  曾永宗
                                        法官  陳明富
                                        法官  邱永貴
右正本證明與原本無異。
不得上訴。
                                  法院書記官  梁雅華
中    華    民    國      九十三      年      九      月    二十    日
錄本案論罪科刑法條全文：
刑法第三百二十條第一項：
  意圖為自己或第三人不法之所有，而竊取他人之動產者，為竊盜罪，處五年以下有
  期徒刑、拘役或五百元以下罰金。
